【裁判字號】    99,訴緝,61
【裁判日期】    990730
【裁判案由】    偽造文書
【裁判全文】
臺灣臺南地方法院刑事判決              99年度訴緝字第61號
公  訴  人  臺灣臺南地方法院檢察署檢察官
被      告  甲○○
上列被告因偽造文書案件，經檢察官提起公訴（九十七年度營偵
字第一０六０號），因被告於準備程序中就被訴事實為有罪之陳
述，本院合議庭裁定改依簡式審判程序審理，茲判決如下：
    主  文
甲○○行使偽造私文書，足以生損害於公眾及他人，處有期徒刑
月，如易科罰金，以新臺幣壹仟元折算壹日。如附表所示偽造
「焦建華」之簽名貳枚及指印壹枚均沒收。
    事實及理由
一、本件犯罪事實及證據，除犯罪事實部分就附表所示文件之內
    容應更正為本院附表所示，證據部分並應補充「被告甲○○
    於本院訊問時之自白」外，餘均引用檢察官起訴書之記載（
    如附件）。
二、按本件被告所犯係死刑、無期徒刑、最輕本刑為三年以上有
    期徒刑以外之罪，其於準備程序就前揭被訴事實為有罪之陳
    述，經本院告知簡式審判程序之旨，並聽取其與公訴人之意
    見後，本院認無不得或不宜改依簡式審判程序進行之處，爰
    依刑事訴訟法第二百七十三條之一第一項、第二百八十四條
    之一，裁定由受命法官獨任進行簡式審判程序，合先敘明。
三、按於舉發違反道路交通管理事件通知單偽簽他人姓名，單從
    形式上觀察，即足以知悉係表示由他人名義出具領受通知之
    證明，自屬刑法第二百十條之私文書。是核被告所為，係犯
    刑法第二百十六條、第二百十條之行使偽造私文書罪，其於
    如附表所示文件中偽造「焦建華」之簽名及指印之行為，係
    偽造私文書之部分行為，與其偽造私文書之低度行為，均應
    為其後行使之高度行為所吸收，不另論罪。爰審酌被告前有
    贓物及詐欺前科，有卷附臺灣高等法院被告前案紀錄表一份
    可按，素行不佳，其為逃避詐欺案件通緝，竟於案發時、地
    交通違規時冒用其弟「焦建華」之身分在內政部警政署國道
    公路警察局舉發道路交通管理事件通知單移送聯上簽名，並
    連同上簽有「焦建華」姓名、生日、身分證字號、住址及偽
    造指印一枚，非表彰一定意思之紙條一紙，一併交付予員警
    並行使之，所為對於被害人「焦建華」及道路監理機關對於
    交通管理事件裁罰正確性均造成損害，惡性不輕，惟犯後已
    坦承犯行，態度尚可，被害人焦建華不願追究被告之罪責等
    一切情狀，量處如主文所示之刑，並諭知易科罰金之折算標
    準。
四、至被告於如附表所示內政部警政署國道公路警察局公警局交
    字第Z4B010256號舉發違反道路交通管理事件通知單移送聯
    上「收受通知聯者簽章」欄內偽造「焦建華」之簽名一枚，
    及其於未據文書性質之個人資料紙條內所偽造「焦建華」之
    簽名及指印各一枚，因均係偽造之署押，不問屬於犯人與否
    ，均應依刑法第二百十九條之規定宣告沒收。
五、依刑事訴訟法第二百七十三條之一第一項、第二百九十九條
    第一項前段，第三百十條之二、第四百五十四條，刑法第二
    百十六條、第二百十條、第二百十九條、第四十一條第一項
    前段，判決如主文。
六、如不服本判決，應自收受送達之日起十日內，以書狀向本院
    提出上訴。
本案經檢察官乙○○到庭執行職務。
中    華    民    國    99    年    7     月    30    日
                  刑事第三庭    法  官  劉秀君
以上正本證明與原本無異。
如不服本判決應於收受本判決後10日內向本院提出上訴書狀，並
應敘述具體理由。其未敘述上訴理由者，應於上訴期間屆滿後20
日內向本院補提理由書狀（均須按他造當事人之人數附繕本）「
切勿逕送上級法院」。
                                書記官  曾盈靜
中    華    民    國    99    年    7     月    31    日
附錄法條：
中華民國刑法第210條
（偽造變造私文書罪）
偽造、變造私文書，足以生損害於公眾或他人者，處 5 年以下
有期徒刑。
中華民國刑法第216條
（行使偽造變造或登載不實之文書罪）
行使第 210 條至第 215 條之文書者，依偽造、變造文書或登載
不實事項或使登載不實事項之規定處斷。
附表：
 ┌───┬──────────┬───────────┐
 │編號  │文  件  名  稱      │偽  造  之  署  押    │
 ├───┼──────────┼───────────┤
 │1     │上載「焦建華」姓名、│「焦建華」之簽名與指印│
 │      │生日、地址及身分證字│各1枚。               │
 │      │號之紙條一張        │                      │
 ├───┼──────────┼───────────┤
 │2     │內政部警政署國道公路│通知單移送聯上「收受通│
 │      │警察局公警局交字第Z4│知聯者簽章」欄內偽造「│
 │      │B010256號舉發違反道 │焦建華」之簽名1枚。   │
 │      │路交通管理事件通知單│                      │
 │      │一張                │                      │
 └───┴──────────┴───────────┘
附件：
臺灣臺南地方法院檢察署檢察官起訴書
                                     97年度營偵字第1060號
     被      告  甲○○  男  41歲（民國○○年○月○日生）
                         國民身分證統一編號：Ｚ000000000號
                         住臺中市○○區○○路3段243巷2號5
                         樓之12
                         居彰化縣彰化市○○路○段325巷88號
 上列被告因偽造文書案件，業經偵查終結，認應提起公訴，茲將
 犯罪事實及證據並所犯法條分敘如下：
         犯  罪  事  實
 一、甲○○於民國97年1月7日上午7時55分許，駕駛車牌號碼QL-
     5418號自小客貨車，行經臺南縣後壁鄉國道1號高速公路北
     向280公里處時，適遇警進行稽查，竟基於行使偽造私文書
     之犯意，向警察虛報其姓名為「焦建華」，並先後接續在附
     表所示之文件上偽造「焦建華」之署名或指印，並執以行使
     而交付予員警收執，足以生損害於真正名義人焦建華及警察
     機關對於舉發違反道路交通管理事件之正確性。
 二、案經內政部警政署國道公路警察局第四警察隊報告偵辦。
         證  據  並  所  犯  法  條
 一、證據清單及待證事實：
      ┌──┬───────────┬───────────┐
      │編號│    證  據  名  稱    │    待  證  事  實    │
      ├──┼───────────┼───────────┤
      │1   │證人焦建華於警詢中之證│證人焦建華並未於上揭時│
      │    │述                    │、地，駕駛上揭車輛經警│
      │    │                      │攔檢之事實            │
      │    │                      ├───────────┤
      │    │                      │被告甲○○已多次偽造「│
      │    │                      │焦建華」之署名或指印之│
      │    │                      │事實                  │
      ├──┼───────────┼───────────┤
      │2   │附表所示之文件        │被告甲○○於上揭時、地│
      │    │                      │，先後接續於附表所示之│
      │    │                      │文件上偽造「焦建華」之│
      │    │                      │署名或指印之事實      │
      ├──┼───────────┼───────────┤
      │3   │內政部警政署刑事警察局│被告甲○○於上揭時、地│
      │    │97年5月8日刑紋字第    │，向警察虛報其姓名為，│
      │    │0970065452號函        │「焦建華」，於附表所示│
      │    │                      │之文件上偽造「焦建華」│
      │    │                      │之指印，經比對確與被告│
      │    │                      │甲○○過去留存之指紋資│
      │    │                      │料相符之事實          │
      └──┴───────────┴───────────┘
 二、核被告甲○○所為，係犯刑法第216條、第210條之行使偽造
     私文書之罪嫌。又被告甲○○於簽名之際並捺按指紋之壓印
     ，該指印同為代表被冒用者之身分，其作用及效力與署名無
     異，亦屬署押之一種，是如附表所示偽造之「焦建華」署押
     ，不問是否屬於被告所有，請均依刑法第219條之規定宣告
     沒收之。
 三、依刑事訴訟法第251條第1項提起公訴。
     此      致
 臺灣臺南地方法院
 中    華    民    國    97    年    7     月    30    日
                               檢察官  李駿逸
 本件證明與原本無異
 中    華    民    國    97    年    8     月    11    日
                               書記官  方秀足
 （一）附錄所犯法條：
 中華民國刑法第210條
 偽造、變造私文書，足以生損害於公眾或他人者，處5年以下有
 期徒刑。
 中華民國刑法第216條
 行使第210條至第215條之文書者，依偽造、變造文書或登載不實
 事項或使登載不實事項之規定處斷。
 （二）附表：
 ┌───┬──────────┬───────────┐
 │編號  │文  件  名  稱      │偽  造  之  署  押    │
 ├───┼──────────┼───────────┤
 │1     │被告甲○○經警要求所│「焦建華」之署名與指印│
 │      │留下之「焦建華」個人│各1枚                 │
 │      │資料紙條            │                      │
 ├───┼──────────┼───────────┤
 │2     │內政部警政署國道公路│「焦建華」之指印1枚   │
 │      │警察局舉發違反道路交│                      │
 │      │通管理事件通知單    │                      │
 └───┴──────────┴───────────┘

司法院資訊處製作；財團法人民間司法改革基金會備份。
